ἄγω:
    stems:
        1-: ἀγ
        2-: ἀξ
βαίνω:
    stems:
        1-: βαιν
        3-: βα^
        3+: ἐβα^
βάλλω:
    stems:
        1-: βαλλ
        2-: βαλ#
γιγνώσκω:
    stems:
        1-: γιγνωσκ
        3-: γνο^
        3+: ἐγνο^
δείκνυμι:
    stems:
        1-: δεικνυ!
        1+: ἐδεικνυ!
        2-: δειξ
        3-: δειξ
        3+: ἐδειξ
        4-: δεδειχ
        5-: δεδειγ
        6+: ἐδειχθ
        7-: δειχθησ
δηλόω:
    stems:
        1-: δηλο
        1+: ἐδηλο
        2-: δηλωσ
δίδωμι:
    stems:
        1-: διδο!
        1+: ἐδιδο!
        2-: δωσ
        3-: δο!
        3+: ἐδο!
        4-: δεδωκ
        5-: δεδο
        6+: ἐδοθ
        7-: δοθησ
    stem_overrides:
        - ["AAI.[123]S", "ἐδωκ"]
εἰμί:
    stems:
        1+: ἠ!
    stem_overrides:
        - ["PAI|FM[IN]", "ἐσ!"]
        - ["PAI.1S", "εἰ!"]
        - ["PAI.3P", "εἰ!"]
        - ["PAN", "εἰ!"]
        - ["PAP", "+"]
        - ["F[AM][I]", "ἐσ!"]
        - ["F[AM][NP]", "ἐσ"]
    endings:
        IAI.2S: σθα/ς
        IAI.2P: τε/στε
        FMI.3S: ται
        IAI.3S: ν
        IAI.1S: +/ν
        PAI.3P: σι(ν)
    accents:
        PAP: ὤν
        PAI: enclitic
    forms:
        PAI.2S: εἶ
        PAI.3S: ἐστί(ν)
εἶμι:
    stems:
        1+: ᾐ!/ᾐε!
    stem_overrides:
        - ["PAI..S", "εἰ!"]
        - ["PAI..P", "ἰ!"]
        - ["PAN", "ἰε!"]
        - ["PAP", "ἰο!"]
    forms:
        PAI.2S: εἶ
        PAP.NSM: ἰών
        IAI.1S: ᾖα/ᾔειν
        IAI.2S: ᾔεισθα/ᾔεις
        IAI.3S: ᾔει(ν)
ἐράω:
    stems:
        1-: ἐρα
        1+: ἠρα
ἵημι:
    stems:
        1-: ἱε!
        1+: ἱε!
        2-: ἡσ
        3-: ἑ!
        3+: εἱ!
        4-: εἱκ
        5-: εἱ
        6+: εἱθ
        7-: ἑθησ
    stem_overrides:
        - ["PAI.3P", "ἱα!"]
        - ["IAI.1S", "ἱε^"]
        - ["AAI..S", "ἡκ"]
ἵστημι:
    stems:
        1-: ἱστα!
        1+: ἱστα!
        2-: στησ
        3-: στησ/στα!
        3+: ἐστησ/ἐστα^
        4-: ἑστηκ/ἑστα!
        4+: εἱστηκ
        5-: ἑστα
        6+: ἐσταθ
        7-: σταθησ
    forms:
        XAP.NSN: ἑστός
        XAP.NSF: ἑστῶσα
    comments:
        - perfect has both 1st and 2nd
λαμβάνω:
    stems:
        1-: λαμβαν
        2-: ληψ
        3-: λαβ%
        3+: ἐλαβ%
        4-: εἰληφ
        5-: εἰλλη
        6-: ληφθ
        6+: ἐληφθ
        7-: ληφθησ
λύω:
    stems:
        1-: λῡ
        1+: ἐλυ
        2-: λῡσ
        3-: λῡσ
        3+: ἐλυσ
        4-: λελυκ
        4+: ἐλελυκ
        5-: λελῡ
        5+: ἐλελυ
        6-: λυθ
        6+: ἐλυθ
        7-: λυθησ
οἶδα:
    stems:
        2-: εἰσ
    stem_overrides:
        - ["XAI.[123]S", "οἰδ"]
        - ["XAI.[123]P", "ἰσ/ἰσ!/οἰδ"]
        - ["YAI.[123]S", "ᾐδ"]
        - ["YAI.[123]P", "ᾐσ!/ᾐδ"]
        - ["XA[NP]", "εἰδ"]
    endings:
        YAI.2S: ησθα
    forms:
        YAI.3P: ᾖσαν/ᾔδεσαν
        XAI.2S: οἶσθα
πέμπω:
    stems:
        2-: πεμψ
τίθημι:
    stems:
        1-: τιθε!
        1+: ἐτιθε!
        2-: θησ
        3-: θε!
        3+: ἐθε!
        4-: τεθηκ
        5-: τεθη
        6+: ἐτεθ
        7-: τεθησ
    stem_overrides:
        - ["IAI.1S", "ἐτιθε^"]
        - ["AAI.[123]S", "ἐθηκ"]
φημί:
    stems:
        1-: φα!
        1+: ἐφα!
        2-: φησ
    stem_overrides:
        - ["PAP", "φασκ"]
    endings:
        IAI.2S: _2+ς/_2+σθα
    accents:
        PAI: enclitic
    forms:
        PAI.2S: φής/φῄς
φιλέω:
    stems:
        1-: φιλε
        1+: ἐφιλε
        2-: φιλησ
